【裁判字號】    98,交聲,434
【裁判日期】    981231
【裁判案由】    違反道路交通管理處罰條例聲明異議
【裁判全文】
臺灣基隆地方法院交通事件裁定         98年度交聲字第434號
原處分機關  交通部公路總局臺北區監理所基隆監理站
異  議  人
即受處分人  甲○○
上列異議人即受處分人因違反道路交通管理處罰條例案件，對於
交通部公路總局臺北區監理所基隆監理站中華民國98年11月9 日
所為之處分（原處分案號：基監字第裁42-A00YM5575號），聲明
異議，本院裁定如下：
    主  文
異議駁回。
    理  由
一、原處分意旨略以：異議人即受處分人甲○○於民國98年2 月
    20日下午2 時6 分左右，駕駛5828-MU 號自用小客車，行經
    臺北市○○路9 號前，因任意跨越兩條車道行駛（即跨越雙
    黃線行駛），為警攔停後製單舉發，核無不合，爰依道路交
    通管理處罰條例第45條第12款規定，裁處異議人罰鍰新臺幣
    （下同）1,800 元，並依同條例第63條第1 項第1 款規定，
    記違規點數1 點等語。
二、異議意旨則略以：異議人係因概未接獲旨揭違反道路交通管
    理事件通知單及其採證照片，方無從依旨自行繳納最低罰鍰
    ，是異議人對首開裁決，自難甘服，爰於法定期間提出異議
    ，求為撤銷原處分等語。
三、按「汽車駕駛人，爭道行駛有下列情形之一者，處新臺幣六
    百元以上一千八百元以下罰鍰：十二任意駛出邊線，或任意跨
    越兩條車道行駛。」道路交通管理處罰條例第45條第12款定
    有明文。且依同條例第63條第1 項第1 款規定，汽車駕駛人
    有同條例第45條情形，除依原條款處罰鍰外，並記違規點數
    1 點。
四、經查：
  (一)異議人於98年2 月20日下午2 時6 分左右，駕駛5828-MU 號
    自用小客車，行經臺北市○○路9 號前，因任意跨越兩條車
    道行駛（即跨越雙黃線行駛）致為警攔停。此除經證人乙○
    ○即本件舉發員警到庭結證歷歷（本院98年12月29日訊問筆
    錄第1-2 頁），並為異議人之所不否認（按：異議人僅具狀
    稱其「未曾接獲旨揭違反道路交通管理事件通知單及其採證
    照片」云云，而未就旨揭違規事實一併聲明異議。詳如卷附
    聲明異議狀之所載）。是關此違規事實，當屬本院所首堪認
    定。
  (二)按「行為人有本條例之情形者，應填製舉發違反道路交通管
    理事件通知單，並於被通知人欄予以勾記，其通知聯依下列
    規定辦理：一當場舉發者，應填記駕駛人或行為人姓名、性
    別、出生年月日、地址、身分證統一編號及車主姓名、地址
    、車牌號碼、車輛種類。被查獲之駕駛人或行為人為受處分
    人時，應於填記通知單後將通知聯交付該駕駛人或行為人簽
    名或蓋章收受之；拒絕簽章者，仍應將通知聯交付該駕駛人
    或行為人收受，並記明其事由及交付之時間；拒絕收受者，
    應告知其應到案時間及處所，並記明事由與告知事項，視為
    已收受。」違反道路交通管理事件統一裁罰基準及處理細則
    第11條第1 項第1 款定有明文。查異議人於舉發時、地，因
    任意跨越兩條車道行駛（即跨越雙黃線行駛）致為警當場攔
    停，員警並於確認駕駛人（異議人）身分無訛後，填記通知
    單而將通知聯當場交付異議人本人簽收。此除有本件臺北市
    政府警察局舉發違反道路交通管理事件通知單（以下簡稱「
    系爭舉發單」）存根聯影本1 紙存卷為憑，並經證人乙○○
    即本件舉發員警結稱：「（問：本件是否係你舉發？舉發及
    送達情形為何？）是我舉發沒錯。……依舉發單所載，佐以
    我們舉發的正常程序，我於舉發當日上午11時至下午3 時，
    執行騎機車巡邏轄區的勤務，應該是途經舉發地點，發現異
    議人駕駛車輛跨越雙黃線違規行駛，所以當場攔停異議人，
    請異議人出示行照、駕照，經核對行照與車輛外觀及駕照所
    示照片與異議人外貌相符，則直接依異議人駕駛執照所載身
    分證號，輸入掌上型電腦，接著製開本件交通管理通知單，
    並且當場請異議人簽收。請異議人當場簽收時，也有告知應
    到場之日、時、處所及其觸犯之道路交通法規……」等語（
    本院98年12月29日訊問筆錄第1-2 頁）明確。茲員警既曾依
    首開規定製開系爭舉發單並詳載「駕駛人（即行為人）姓名
    、性別、出生年月日、地址、身分證統一號碼及車主姓名、
    地址、車牌號碼、車輛種類」等足資特定「被通知人」人別
    之資料暨其應到案日期，而後面交異議人簽名以表收受，則
    系爭舉發單顯然已於員警面交異議人簽名收受之際，即對異
    議人發生合法送達之效力！據此，異議人辯稱「概未接獲系
    爭舉發單及其採證照片，致無從依旨自行繳納最低罰鍰」云
    云，自係昧於事實而無足取。
五、綜上，因認異議人之首開違規事實明確，原處分機關爰引首
    開規定，對異議人為首揭裁處，即為適法，並無不合；異議
    人猶執前詞，辯稱原處分應予撤銷云云，尚無可取，並無理
    由，應予駁回。
六、據上論斷，應依道路交通案件處理辦法第19條，裁定如主文
    。
中    華    民    國    98    年    12    月    31    日
                  交通法庭法  官    王慧惠
以上正本證明與原本無異。
對於本件裁定如有不服，應於收受送達後5 日內，向本院提出抗
告書狀，敘述抗告之理由，抗告於臺灣高等法院。
中    華    民    國    98    年    12    月    31    日
                          書記官    王一芳

司法院資訊處製作；財團法人民間司法改革基金會備份。
